臺灣臺中地方法院刑事判決　　　　　　　　　　　　九十一年度訴字第二三九三號
　　公　訴　人　臺灣臺中地方法院檢察署檢察官
　　被　　　告　甲○○
右列被告因毒品危害防制條例案件，經檢察官提起公訴（九十一年度毒偵字第一九三
八號），本院判決如左：
    主  文
甲○○連續施用第一級毒品，處有期徒刑拾月。扣案海洛因壹包（淨重零點壹玖公克
、包裝重零點壹貳公克）沒收銷燬之；注射針筒壹支沒收。
    事  實
一、甲○○曾因竊盜罪，於民國九十年十月二十九日為本院判處拘役四十日確定，送
    監執行後，於九十一年二月二十七日執行完畢；又因恐嚇取財等罪，於九十年十
    二月二十日為本院判處有期徒刑一年二月，經甲○○上訴臺灣高等法院臺中分院
    後，復撤回上訴，而於九十一年四月四日確定，尚未執行（不構成累犯）。又甲
    ○○前因施用毒品案件，經檢察官依本院九十年度毒聲字第五五０七號裁定送勒
    戒處所觀察、勒戒後，認無繼續施用毒品傾向，而經檢察官於九十年十一月二十
    八日以九十年度毒偵字第五四二七號不起訴處分確定；詎其於經檢察官為不起訴
    處分後，竟仍不知悔改，復基於概括施用第一級毒品海洛因之犯意，自九十一年
    五月初某日起，至同年七月二日下午四時許止（檢察官誤載為七月三日），連續
    在其臺中縣潭子鄉○○街一巷八三號二樓住處，將海洛因摻水後，以針筒注射方
    式，施用第一級毒品海洛因多次，期間約每日施用三至四次；嗣於九十一年七月
    三日凌晨零時五十分，在臺中市○○路六四之十四號前為警當場查獲，並扣得其
    所有海洛因一包（淨重０點一九公克、包裝重０點一二公克），及其所有預備供
    施用第一級毒品海洛因用之注射針筒一支等物；經檢察官向本院聲請觀察、勒戒
    ，而依本院九十一年七月三日九十一年度毒聲字第一七八七號裁定將甲○○送勒
    戒處所觀察、勒戒後，認有繼續施用毒品之傾向。
二、案經臺中市警察局移送臺灣臺中地方法院檢察署檢察官偵查起訴。
    理  由
一、右揭事實，業據被告甲○○迭於警、偵訊及本院審理時均坦承不諱，並有扣案海
    洛因一包、注射針筒一支等物可證，足認被告之自白與事實相符；且被告為警查
獲後，送臺灣臺中看守所附設勒戒處所觀察、勒戒時所採之尿液經送檢驗，亦確
    呈嗎啡陽性反應，有中山醫學大學附設醫院藥物濫用檢測中心檢驗報告書一件附
    卷可稽；另扣案毒品經送法務部調查局鑑定，結果認確為第一級毒品海洛因，有
    該局九十一年八月一日調科壹字第一二００一一八六四號鑑定通知書一件在卷可
    查；此外，復有臺中市警察局扣押物品清單二紙在卷可按；又被告前因施用毒品
    罪，經檢察官依本院九十年度毒聲字第五五０七號裁定送觀察、勒戒後，認無繼
    續施用毒品傾向，而由臺灣臺中地方法院檢察署檢察官於九十年十一月二十八日
    以九十年度毒偵字第五四二七號為不起訴處分確定，業經本院調閱該案卷宗核閱
    屬實，並有該不起訴處分書、臺灣臺中地方法院檢察署刑案資料查註紀錄表及臺
    灣高等法院被告全國前案紀錄表各一件在卷可稽；被告於經檢察官不起訴處分後
    五年內再犯本件毒品危害防制條例第十條之罪，經檢察官向本院聲請送觀察、勒
    戒後，認有繼續施用毒品傾向，有本院九十一年七月三日九十一年毒聲字第一七
    八七號裁定及臺灣臺中看守所附設勒戒處所九十一年七月十六日中所正總字第０
    九一０００二一五四號函送之證明書在卷可參；本件事證明確，被告犯行洵堪認
    定，應依法論科。
二、核被告所為，係犯毒品危害防制條例第十條第一項施用第一級毒品罪；其施用第
    一級毒品前持有之低度行為，為其後施用之高度行為所吸收，不另論罪；被告所
    為先後多次施用第一級毒品海洛因之犯行，時間緊接，所犯係構成要件相同之罪
    名，顯係基於概括犯意反覆為之，為連續犯，應依刑法第五十六條規定論以一罪
    ，並加重其刑。爰審酌被告犯罪之動機、目的，以針筒注射第一級毒品海洛因之
    犯罪手段，本件犯罪之情節及其施用毒品之期間長短、次數，及被告有如事實欄
    所示之前科，猶不知悔改之素行，有臺灣臺中地方法院檢察署刑案資料查註紀錄
    表及臺灣高等法院被告全國前案紀錄表各一件在卷可稽，並坦承犯罪之犯後態度
    尚稱良好等一切情狀，量處如主文所示之刑，以示懲儆。末查，扣案海洛因一包
    （淨重０點一九公克、包裝重０點一二公克），為毒品危害防制條例第二條第二
    項第一款所指之毒品，爰依同條例第十八條第一項前段規定，諭知沒收銷燬之；
    其餘扣案注射針筒一支，雖尚未使用，然為被告所有並供預備施用第一級毒品海
    洛因所用之物，已經被告於本院審理時供述明確，應依刑法第三十八條第一項第
    二款宣告沒收。
據上論斷，應依刑事訴訟法第二百九十九條第一項前段，毒品危害防制條例第十條第
一項、第十八條第一項前段、第二十條第三項前段，刑法第十一條前段、第五十六條
、第三十八條第一項第二款，判決如主文。
中      華      民      國      九十一      年    十一  月      十五    日
                                    臺灣臺中地方法院刑事第一庭
                                        法  官  林  源  森
右正本證明與原本無異
如不服本判決，應於收受本判決後十日內向本院提出上訴書狀，其未敘述上訴理由者
，並得於提起上訴後十日內向本院補提理由書狀（均須按他造當事人之人數附繕本）
「切勿逕送上級法院」
                                        書記官
中      華      民      國      九十一      年    十一  月      十八    日
附錄本案論罪科刑法條全文：
毒品危害防制條例第十條第一項
施用第一級毒品者，處六月以上五年以下有期徒刑。
